【裁判字號】    96,易,1858
【裁判日期】    970421
【裁判案由】    竊盜
【裁判全文】
臺灣彰化地方法院刑事判決              96年度易字第1858號
公  訴  人  臺灣彰化地方法院檢察署檢察官
被      告  戊○○
                    （現因另案在臺灣彰化監獄執行中）
上列被告因竊盜案件，經檢察官提起公訴（96年度偵字第11182
號），本院判決如下：
    主  文
戊○○竊盜，累犯，處有期徒刑參月；又竊盜，累犯，處有期徒
刑參月；又竊盜，累犯，處有期徒刑參月；又竊盜，累犯，處有
期徒刑參月。應執行有期徒刑拾月。
    犯罪事實
一、戊○○曾因竊盜案件，經本院以88年度訴字第232 號刑事判
    決判處有期徒刑4 年併刑前強制工作3 年，其不服提起上訴
    ，經臺灣高等法院臺中分院以88年度上訴字第2236號刑事判
    決駁回其上訴而告確定，入監執行後，於民國94年11月11日
    假釋出獄付保護管束，迄同年12月7 日假釋期滿未經撤銷，
    以已執行完畢論。詎仍不知悔改，竟各別基於為自己不法所
    有之意圖，分別於：
  (一)96年9 月26日上午6 時許，在彰化縣彰化市○○路253 巷80
    號前，徒手竊取乙○○所有之未上鎖黑色腳踏車，得手後騎
    乘該腳踏車離去，並於騎乘後將該腳踏車棄置於彰化縣彰化
    市延平公園附近（未尋獲）；
  (二)同年10月底某日，在彰化縣彰化市○○路253 巷109 號騎樓
    前，徒手竊取甲○○○所有之未上鎖粉紅色腳踏車，得手後
    騎乘該腳踏車離去，並於騎乘後將該腳踏車棄置於彰化縣彰
    化市○○路253 巷10號前路旁，並經甲○○○於3 日後尋獲
    ；
  (三)同年11月25日上午6 時許，在彰化縣彰化市○○路○ 段503
    巷19之2 號前，徒手竊取丁○○所有之未上鎖綠色腳踏車，
    得手後騎乘該腳踏車離去，並於騎乘後將該腳踏車棄置於彰
    化縣彰化市延平公園附近（未尋獲）；
  (四)同年11月26日上午6 時許，在彰化縣彰化市○○路256 號前
    ，徒手竊取丙○○所有之未上鎖黑色腳踏車，得手後騎乘該
    腳踏車離去，並以之作為代步工具，嗣於同月30日中午12時
    45分許，在彰化縣彰化市○○路253 巷80號前，為警逮捕查
    獲，並當場扣得丙○○失竊之上開腳踏車（業已發還），查
    悉上情。
二、案經彰化縣警察局彰化分局報請臺灣彰化地方法院檢察署檢
    察官偵查起訴。
    理  由
一、本案被告所犯係屬刑事訴訟法第376 條第2 款所列之刑法第
    320 條第1 項之普通竊盜罪，本院爰依同法第284 條之1 之
    規定行獨任審判。次按被告以外之人於審判外之陳述，雖不
    符刑事訴訟法第159 條之1 至第159 條之4 之規定，而經當
    事人於審判程序同意作為證據，法院審酌該言詞陳述或書面
    陳述作成時之情況，認為適當者，亦得為證據。當事人、代
    理人或辯護人於法院調查證據時，知有第159 條第1 項不得
    為證據之情形，而未於言詞辯論終結前聲明異議者，視為有
    前項之同意，刑事訴訟法第159 條之5 定有明文。查本案全
    部卷證，公訴人、被告均不爭執其證據能力，本院復衡以該
    等供述證據作成時之情況，應為適當，是可認後述所引用證
    據之證據能力均無疑義，合先敘明。
二、上開犯罪事實，業據被告戊○○於警、偵訊及本院審理時坦
    承不諱，核與證人即被害人丙○○、乙○○、甲○○○、丁○○於警詢時證述之失竊情節相符，並有現場指認照片、監
    視錄影翻拍照片、彰化縣警察局車輛尋獲電腦輸入單、被害
    人丙○○出具之贓物認領保管單1 紙在卷可資佐證，足徵被
    告之自白與事實相符，堪可採為論罪科刑之依據。又被告於
    本院審理時供承：伊將竊得之物品供己代步等語，足認被告
    主觀上確有為自己不法所有之意圖甚明。綜上，本案事證明
    確，被告竊盜犯行，均洵堪認定。
三、核被告所為，均係犯刑法第320 條第1 項之竊盜罪。其先後
    4 次竊盜犯行，時間已有所間隔，犯意各別，應予分論併罰
    。又被告曾因竊盜案件，經本院以88年度訴字第232 號刑事
    判決判處有期徒刑4 年併刑前強制工作3 年，其不服提起上
    訴，經臺灣高等法院臺中分院以88年度上訴字第2236號刑事
    判決駁回其上訴而告確定，入監執行後，於94年11月11日假
    釋出獄付保護管束，迄同年12月7 日假釋期滿未經撤銷，以
    已執行完畢論等情，有臺灣高等法院被告前案紀錄表、臺灣
    彰化地方法院檢察署刑案資料查註記錄表各1 份附卷可稽，
    其於有期徒刑執行完畢後，5 年以內故意再犯本件最重本刑
    為有期徒刑以上之2 罪，為累犯，均應依刑法第47條第1 項
    之規定，加重其刑。爰審酌被告前即已犯有多件竊盜案件，
    仍不知悔改，僅圖一時代步便利，罔顧他人之財產法益而再
    犯本案4 次竊盜犯行，惟念其所竊得之財物價值非高，且部
    分業已發還被害人，又犯後坦承犯行，暨其犯罪手段、智識
    程度、生活狀況等一切情狀，分別量處如主文所示之刑，並
    定其應執行刑，以示懲儆。
據上論斷，應依刑事訴訟法第299 條第1 項前段，刑法第320 條
第1 項、第47條第1 項、第51條第5 款，刑法施行法第1 條之1
第1 項、第2 項前段，判決如主文。
本案經檢察官蔡明達到庭執行職務。
中    華    民    國    97    年    4     月    21    日
                  刑事第一庭    法      官  胡宜如
以上正本證明與原本無異。
如不服本判決，應於送達後10日內向本院提出上訴狀，上訴書狀
應敘述具體理由（須附繕本）。
告訴人或被害人對於判決如有不服具備理由請求檢察官上訴者，
其上訴期間之計算係以檢察官收受判決正本之日期為準。
中    華    民    國    97    年    4     月    21    日
                                書  記  官  蕭秀吉
附錄本案論罪科刑法條：
中華民國刑法第320條
意圖為自己或第三人不法之所有，而竊取他人之動產者，為竊盜
罪，處 5 年以下有期徒刑、拘役或 5 百元以下罰金。
意圖為自己或第三人不法之利益，而竊佔他人之不動產者，依前
項之規定處斷。
前二項之未遂犯罰之。


司法院資訊處製作；財團法人民間司法改革基金會備份。
